【裁判字號】    88,自,448
【裁判日期】    890612
【裁判案由】    詐欺等
【裁判全文】
臺灣板橋地方法院刑事裁定                          八十八年度自字第四四八號
    自  訴  人  乙○○
    被      告  甲○○
                丙○○
右列被告因詐欺等案件，經自訴人提起自訴，本院裁定如左：
    主  文
自訴駁回。
    理  由
一、按法院或受命法官於自訴案件第一次審判期日前訊問及調查結果，如認為案件有
    刑事訴訟法第二百五十二條至第二百五十四條之情形者，得以裁定駁回其自訴，
    同法第三百二十六條第三項定有明文。
二、本件自訴意旨略以：被告林萬璋於民國（下同）八十八年五月七日，在台北縣樹
    林市○○街一三０號五樓，向自訴人乙○○承租車號２Ｌ─二九九號計程車，約
    定日租新台幣（下同）八百元，每七日付租一次。雙方訂立租賃契約，並以被告
    丙○○為連帶保證人。惟被告林萬璋於契約期間因故未能繼續履行契約，協議由
    丙○○自八十八年八月三十日起，按原合約繼續承租。詎二人竟意圖為自己不法
    之所有，自同年九月十五日拒繳租金，並將承租車輛據為己有，經自訴人多方尋
    找未果，因認被告二人涉有詐欺、侵占罪嫌。
三、自訴人認被告二人涉有詐欺、侵占罪嫌，無非以被告林萬璋向其租用計程車，訂
    有租賃契約，嗣另由被告丙○○承租，丙○○自八十八年九月十五日起即未再繳
    納租金，亦未與自訴人連絡，並有租賃契約為證，為主要論據。
四、按犯罪事實，應依證據認定之，無證據不得推定其犯罪事實，刑事訴訟法第一百
    五十四條定有明文。又認定不利於被告之事實，須依積極證據，苟積極證據不足
    為被告不利之認定時，即應為有利於被告之認定，更不必有何有利之證據，最高
    法院著有三十年上字第八一六八號判例可稽。
五、訊據被告林萬璋堅詞否認涉有詐欺、侵占犯行，辯稱：伊雖有於八十八年五月間
    向自訴人承租車號２Ｌ─二九九號計程車，惟嗣後已向自人表示不願承租，經自
    訴人同意，當自訴人面將車交予被告丙○○，改由丙○○承租，且丙○○後來還
    有跟自訴人換過車輛等語，被告丙○○則經傳喚未到庭。經查：被告林萬璋於八
    十八年五月七日，向自訴人承租車號２Ｌ─二九九號計程車，約定日租八百元，
    每七日付租一次，並以被告丙○○為連帶保證人，有租賃契約在卷可稽。惟自訴
    人亦指稱，被告林萬璋於訂約後，因故不再承租，經渠同意，當渠面前將車輛交
    給被告丙○○，改由丙○○承租，但因租約未改，且丙○○後來未繳車租，雖丙
    ○○有將原２Ｌ─二九九號換成他輛汽車，惟該車輛亦不知去向，始自訴被告二
    二人詐欺、侵占２Ｌ─二九九號計程車，核與被告林萬璋所辯相符。則依自訴人
    所指，渠亦知渠與被告林萬璋之租車契約已經終止，現與其有租賃關係者為被告
    丙○○，據車未還亦不繳車租者，亦為被告丙○○，且被告丙○○嗣後有改換車
    輛，所承租之車輛並非２Ｌ─二九九號小客車。是縱被告二人有詐欺、侵占犯行
    ，其二人犯罪之標的亦非自訴意旨所指之２Ｌ─二九九號小客車，自訴人僅以前
    開書面租賃契約之承租人、連帶保證人為被告二人、承租標的為２Ｌ─二九九號
    小客車，即遽認被告二人共同詐欺、侵占者為２Ｌ─二九九號小客車，並對之提
    出訴訟，尚有誤解。此外查無其他積極證據足認被告二人有何詐欺、侵占２Ｌ─
    二九九號小客車犯行，其犯罪嫌疑不足，依照首開說明，本件自訴應予駁回。至
    被告丙○○是否涉有侵占其嗣後向自訴人承租之不詳牌號計程車部分，因自訴人
    未於自訴意旨及本案調查中敘明，故非本案所得審酌，附此敘明。
據上論結，應依刑事訴訟法第三百二十六條第三項、第二百五十二條第十款，裁定如
主文。
中      華      民      國    八十九    年      六      月     十二     日
                                臺灣板橋地方法院刑事第四庭
                                    法  官  王  敏  慧
右正本証明與原本無異
如不服本裁定應於送達後五日內向本院提出抗告狀
                                    書記官  廖  美  紅
中      華      民      國    八十九    年      六      月     十三     日


司法院資訊處製作；財團法人民間司法改革基金會備份。
